---
title: "Индивидуальное задание по проекту"
author: "Группа 9, dpodolin"
output: 
  html_document:
    code_folding: hide
---

### Задание 

Индивидуальное задание: 

"Добавить в content-based систему переменную \"наличие популярных актеров\", где популярными актерами считать топ-5 самых встречающихся в датасете. Сравнить предсказания на одних и тех же примерах в новой (с актерами) и старой (без актеров) системе"

```{r}
suppressMessages(source("~/shared/minor2_2023/2-tm-net/project/personalTaskProject.R"))
get_project_ind_questions()
```


### Предыдущий код


```{r message = FALSE, warning=FALSE}
library (dplyr)
library(stringr)
library (tidyr)
library(igraph)
library(tnet)
library(ggplot2)
library(tidytext)
library(recommenderlab)
library(tidyverse)
load("~/shared/minor2_2023/data/project/metadata_g_9.RData")
load("~/shared/minor2_2023/data/project/ratings_g_9.RData")
# предварительный код
```

Сначала мы несколько изменим дата сет исходный для удобной работы с ним, затем найдем этих самый поплуярных актеров, а потом через 1 = True и 0 = False укажем:"Есть ли в фильме популярный актер из топ 5 списка?"
```{r message = FALSE, warning=FALSE}
#хочу обьединить некоторые сеты для удобного исследования
a = metadata %>% select(title, directedBy, starring, item_id, avgRating)
tags$tag_id = tags$id
b = merge(survey_answers, tags, by = "tag_id") %>% select(-id)
c = merge(b,ratings, by = "user_id")#отсюда видно, что пользователи сами пишут один и тот же тэг к разным фильмам(item_id.y), и ставят этим разным фильмам разные оценки, то есть ЕСТЬ ГРУППЫ ПО ТЭГАМ
#кроме того видно что тэги в некотором роде не уникальны и есть от одного пользователя 10 тэгов "zombies", а от другого 15 "zombie"
#поэтому есть смысл в ЛЕММАТИЗАЦИИ  тэгов. Однако стоит обратить внимание, что не все тэги с одинаковым смысловым значением мы програмно можем отнести к одному, так напрмер "world war ii" b "wwii" придется воспринимать как два разных смысловых тэга

library(textstem)
c$tag = c$tag %>% stem_words(words, language = "en")


c = c %>% select(-item_id.x) %>% rename("item_id" = item_id.y)
movies_data  = merge(c,a, by = "item_id") #это важный дата сет, так как здесь видно много информации: все тэги(лемматизированные) к одному фильму, оценка пользователя, оценка на MovieLens


# Разделение столбца "starring" на отдельные имена актеров
actors_split <- strsplit(as.character(movies_data $starring), ", ")

# Создание списка всех актеров
all_actors <- unlist(actors_split)

# Подсчет частоты упоминаний каждого актера
actor_frequency <- table(all_actors)

# Выбор топ-5 самых часто встречающихся актеров
top_actors <- names(sort(actor_frequency, decreasing = TRUE))[1:5]

# Добавление переменной "наличие популярных актеров" в датасет
movies_data$popular_actor <- as.integer(unlist(lapply(actors_split, function(x) any(x %in% top_actors))))


```


### Решение

Идея:
задача заключается в рассмотрении разницы двух рекомендательных систем.
Поэтому сделаю исходно простую систему - систему рекомендации по определенным тегам, которые есть в списке понравившихся фильмов для конкертного польозователя(предполагается что пользователь сам пишет 5 фильмов в функцию - ниже будут примеры).

```{r message = FALSE, warning=FALSE}
# Функция для рекомендации фильмов без учета популярного актера
content_based_recommendation_no_actor <- function(user_favorite_movies, movies_data) {
  unique_tags <- unique(unlist(strsplit(movies_data[match(user_favorite_movies, movies_data$title), "tag"], ", ")))
  
  recommended_movies <- subset(movies_data, 
                               grepl(paste(unique_tags, collapse = "|"), tag) & 
                                 !(title %in% user_favorite_movies))
  
  recommended_movies <- unique(as.character(recommended_movies[["title"]]))  # Удаление дубликатов
  
  return(head(recommended_movies, 5))
}

# Пример использования функции для рекомендации фильмов без учета популярного актера
user_favorite_movies <- c("Jumanji (1995)", "Sense and Sensibility (1995)", "Leaving Las Vegas (1995)", "Babe (1995)", "Seven (a.k.a. Se7en) (1995)")
recommended_movies_no_actor <- content_based_recommendation_no_actor(user_favorite_movies, movies_data)

print(recommended_movies_no_actor)

```

```{r message = FALSE, warning=FALSE}
# Функция для рекомендации фильмов c актерми
content_based_recommendation_with_actors <- function(user_favorite_movies, movies_data) {
  unique_tags <- unique(unlist(strsplit(movies_data[match(user_favorite_movies, movies_data$title), "tag"], ", ")))
  popular_actor_marker <- any(movies_data[match(user_favorite_movies, movies_data$title), "popular_actor"])
  
  recommended_movies <- subset(movies_data, 
                               grepl(paste(unique_tags, collapse = "|"), tag) & popular_actor == popular_actor_marker &
                                 !(title %in% user_favorite_movies))
  
  recommended_movies <- unique(as.character(recommended_movies[["title"]]))  # Удаление дубликатов
  
  return(head(recommended_movies, 5))
}

# Пример использования функции для рекомендации фильмов без повторов
user_favorite_movies <- c("Jumanji (1995)", "Sense and Sensibility (1995)", "Leaving Las Vegas (1995)", "Babe (1995)", "Seven (a.k.a. Se7en) (1995)")
recommended_movies_with_actors <- content_based_recommendation_with_actors(user_favorite_movies, movies_data)

print(recommended_movies_with_actors)


```
Итак мы имеем две рекомендательные системы, с актерами и без
На одном примере с набором фильмов вывелось 2 разных результата но совпадающие сначала по набору тэгов() а во втором по наличию еще и акетров из списка top_actors("Jim Carrey"     "Kirsten Dunst"  "Brian Cox"      "Morgan Freeman" "Gary Oldman"   )

### Пример
Еще раз вынесу примеры работы
```{r message = FALSE, warning=FALSE}
user_favorite_movies <- c("Jumanji (1995)", "Sense and Sensibility (1995)", "Leaving Las Vegas (1995)", "Babe (1995)", "Seven (a.k.a. Se7en) (1995)") #пусть такие фильмы любит

recommended_movies_no_actor <- content_based_recommendation_no_actor(user_favorite_movies, movies_data)
print(recommended_movies_no_actor)

recommended_movies_with_actors <- content_based_recommendation_with_actors(user_favorite_movies, movies_data)
print(recommended_movies_with_actors)

```


### Выводы

Рекомендательная система работает славно, мне нравится, спасибо за интересное задание нашим любимым преподавателям!